臺灣士林地方法院民事裁定
110年度消債更字第17號
債  務  人  柯慧娟  
代  理  人  邱陳律律師(法律扶助律師)
上列債務人聲請更生事件，本院裁定如下：
    主  文
債務人柯慧娟自中華民國一一０年十二月一日十七時起開始更生
程序。
命司法事務官進行本件更生程序。
    理  由
一、按債務人不能清償債務或有不能清償之虞，且無擔保或無優
    先權之本金及利息債務總額未逾新臺幣（下同）1,200萬元
    者，於法院裁定開始清算程序或宣告破產前，得向法院聲請
    更生；法院開始更生程序之裁定，應載明其年、月、日、時
    ，並即時發生效力；法院裁定開始更生程序後，得命司法事
    務官進行更生程序；必要時，得選任律師、會計師或其他適
    當之自然人或法人一人為監督人，觀諸消費者債務清理條例
    （下稱消債條例）第3條、第42條第1項、第45條第1項、第1
    6條分別定有明文。
二、聲請意旨略以：伊有不能清償債務情事，前已向本院聲請與
    最大債權金融機構調解，惟調解不成立。又伊無擔保或無優
    先權之本金及利息債務總額未逾1,200萬元，且未經法院裁
    定開始清算程序或宣告破產，爰依法聲請更生等語。
三、經查，債務人所主張之上開事實，業據提出債務人全戶戶籍
    謄本【見本院109年度司消債調字第418號卷（下稱消債調卷
    ）第20頁】、財團法人金融聯合徵信中心當事人綜合信用報
    告之協商前置專用債權人清冊（見消債調卷第13至14頁）、
    調解不成立證明書（見消債調卷第64頁）、民國107、108年
    度綜合所得稅各類所得資料清單及全國財產稅總歸戶財產查
    詢清單（見消債調卷第15至17頁）、勞工保險被保險人投保
    資料表（見消債調卷第19頁）、中華民國人壽保險商業同業
    公會保險業通報作業資訊系統資料查詢結果表（見消債調卷
    第21頁）、存摺明細（見本院卷第61至82頁）、租賃契約（
    見本院卷第49至55頁）為憑，堪信為真實。參酌債務人現年
    54歲（見消債調卷第20頁），目前擔任臨時代班百貨專櫃銷
    售員，每月薪資約2萬2,000元（見本院卷第42、115頁）、
    每年受領南山人壽保險股份有限公司（下稱南山人壽）給付
    保險金10萬元（見本院卷第95頁），名下尚有國泰人壽保險
    股份有限公司保單解約金1萬5,053元（見本院卷第90頁）、
    南山人壽保單解約金8,272元、4萬950元（見本院卷第95頁
    ），每月必要支出1萬8,720元（見本院卷第47頁），依其債
    權人陳報債務人之債務總額已達107萬6,024元（見消債調卷
    第7、29、31、33、37頁）觀之，足認債務人之財產、勞力
    、信用確不能清償全部債務。此外，復查無消債條例第6條
    第3項、第8條或第46條各款所定駁回更生聲請之事由，是債
    務人聲請更生，應屬有據，爰依首揭規定，裁定其應予開始
    更生程序，並命司法事務官進行本件更生程序。
四、爰裁定如主文。
中　　華　　民　　國　　110 　年　　12　　月　　1 　　日
                  民事第一庭  法  官  黃筠雅
以上正本係照原本作成。
本件裁定不得抗告。
中　　華　　民　　國　　110 　年　　12　　月　　1 　　日
                              書記官  陳芝箖